【裁判字號】    98,中交簡上,146
【裁判日期】    980630
【裁判案由】    過失傷害
【裁判全文】
臺灣臺中地方法院刑事判決         98年度中交簡上字第146號
上  訴  人
即  被  告  乙○○
上列上訴人因被告過失傷害案件，不服本院臺中簡易庭98年度中
交簡字第2495號中華民國97年12月30日第一審簡易判決（聲請簡
易判決處刑案號：臺灣臺中地方法院檢察署97年度偵字第15678
號），提起上訴，本院管轄之第二審合議庭判決如下：
    主    文
上訴駁回。
    犯罪事實及理由
一、本案經本院合議庭審理結果，認第一審簡易判決認事用法及
    量刑均無不當，應予維持，並引用第一審簡易判決書記載之
    犯罪事實、證據及理由（如附件）。
二、上訴意旨略以：上訴人即被告正與被害人丙○○協商和解事
    宜云云，又稱：對聲請簡易判決處刑事實其承認，目前只是
    和解未談成云云；繼改稱：其是被撞的，當時其走的是臺中
    縣大里市○○路，其送去醫院時，警察只採信證人甲○○（
    已改名吳承威，以下均稱吳承威）的話，對方是幹道，其係
    支道沒錯，但其已經過了一半，證人吳承威每次說法都不同
    ，說是從其右方過來，但為何其機車左後方被撞擊，對方車
    是前輪胎變型，且其機車前擋泥板破損不是本件車禍造成的
    ，警詢時其送至醫院腦袋不清楚，根本不知事情經過，印象
    中都跟警察說不知道，警察不該在當時製作筆錄；希望民事
    及刑事案件部分都重新調查，其承認其沒有注意左右方的車
    子有錯，但對方立場不要麼硬，其經濟狀況不好云云；復稱
    ：其有過失，沒有注意看左右來車；就算其撞到對方的左前
    輪，為何會滑到旁邊；其希望判緩刑云云。經查：
  (一)證人吳承威係於於九十七年一月十日晚間十一時三十分許騎
    乘車牌號碼M5K─877號機車搭載被害人丙○○沿臺中縣大里
    市○○路由西向東方向行進，被告係騎乘機車沿文化街往塗
    城路方向行駛，雙方在臺中縣大里市○○路與文化街路口碰
    撞之事實，迭據證人吳承威於警詢時、偵查中及本院審理中
    證述明確。被告雖辯稱其沿善化路行駛云云，惟被告於警詢
    時即供承其沿文化街往塗城路方向騎乘，對方機車怎麼騎其
    不知道，如何發生車禍其沒有印象等語，其雖辯以警詢時其
    都答稱不知道，而被告於警詢時固就有關對方如何駕駛、如
    何發生車禍、當時雙方車速、其行向有號誌不知道、對方號
    誌、第一次撞擊部位及車損情形均不知道等情，均與被告於
    本院辯以其率答稱不知道相符，然就被告行向確能說明，且
    就有關員警係先向被告制作談話紀錄後始製作證人吳承威談
    話紀錄，此觀之渠等二人處理道路交通事故談話紀錄表所載
    時間甚明，員警既先行製作被告談話紀錄，自無從任意附和
    證人吳承威之陳述，是其於警詢時所述自己行車方向係沿文
    化街往塗城路方向騎乘一節，應係真正，且與證人吳承威證
    述互核相符。而被告於本院審理中自承其是閃光紅燈，其行
    向是支線道等語，經查該路口文化街確係閃光紅燈，而至善
    路為閃光黃燈一節，有道路交通事故現場圖及道路交通事故
    調查報告表可憑，足見被告機車應係沿文化街行進，應無疑
    義。被告辯以其係沿善化路行駛，當與事實不符。
  (二)被告復辯以其係機車左後方被撞擊，對方車是前輪胎變型，
    且其機車前擋泥板毀損並非該次車禍所致云云。惟被告機車
    固在左後側毀損，有被告提出其車損照片四幀可憑，惟事故
    現場照片及道路交通事故現場圖觀之，被告機車係左側橫倒
    貼伏於交化街近路口處，距路口內證人吳承威之機車尚有約
    ０．四公尺之刮地痕，顯見雙方撞擊後被告機車係左側倒地
    並產生地痕，該機車左側與地面撞擊擦至左側損壞，自屬當
    然，尚難認二車撞擊時被告車輛之撞擊點在其機車左側。而
    證人吳承威於警詢時稱其第一次撞擊部分及車損係前車頭等
    語，復於偵查中證稱被告車前頭撞到其左前輪等語，再於本
    院審理中證稱：其機車前頭左側受損，被告是從其左側撞的
    ，幾乎其車子都有受損，撞擊位置是機車左前輪與腳踏板中
    間的位置等語，其歷次證述用語或不精確，惟述撞擊點均稱
    車前頭、左前車頭部位等情，並佐以現場照片及道路交通事
    故現場圖所示證人吳承威車輛前車頭彎曲、左手把內收等情
    ，足見證人吳承威機車撞擊點當係該機車之左前方部位。又
    被告機車車頭有明顯破損一節，核與證人吳承威證稱被告車
    前頭撞到其左前輪一節所述位置相符，並有現場車損照片可
    憑，而被告機車左側倒地貼伏地面，證人吳承威機車前車頭
    彎曲、左手把內收，已如前述，是被告當係機車車頭與證人
    吳承威之機車左前方撞擊，且參以被告於審理中亦自承其行
    向為閃光紅燈，即與文化街之號誌相符，依雙方行向，被告
    係騎乘機車沿臺中縣大里市○○街往塗城路方向行駛，證人
    吳承威騎乘機車搭載害人丙○○機車沿臺中縣大里市○○路
    由西向東方向行進，於臺中縣大里市○○路與文化街之交岔
    路口處發生事故，被告機車係在證人吳承威機車左側，其車
    頭撞及證人吳承威機車左前方等情，應堪認定。
  (三)被告騎乘機車行經臺中縣大里市○○路與文化街之交岔路口
    處，本應注意車前狀況，並隨時採取必要之安全措施及行向
    為閃光紅燈號，應減速接近，先停止於交岔路口前，讓幹道
    車優先通行後認為安全時，方得續行，且當時並無不能注意
    之情事，竟疏未注意及此，於通過上開行向為閃光紅燈之交
    岔路口時，未讓當時沿臺中縣大里市○○路行進之證人吳承
    威騎乘並附載被害人丙○○之機車優先通行，致二車發生碰
    撞，被告就本件車禍之發生，自有過失。且縱認證人吳承威
    其就本件車禍之發生，亦有過失，而與被告之過失合併為本
    件車禍發生之原因，亦無法以此解免被告過失責任。被告於
    偵查中表示認罪，並於本院審理中雖自承其有過失，惟於偵
    查中及審理中均稱係遭證人吳承威所撞，並非其撞及證人吳
    承威之車輛云云，無足採信。而被告所犯之刑法第二百八十
    四條第一項後段之過失傷害人致重傷罪，其法定刑為一年以
    下有期徒刑、拘役或五百元以下罰金，而原審已依刑事訴訟
    法第四百五十四條第二項記載認定之犯罪事實、證據及應適
    用之法條，顯已審酌被告之過失傷害犯行，對被害人丙○○
    造成之損害、被告過失情節及被告迄至簡易判決為止，尚未
    與告訴人達成民事和解等一切情狀，為妥適之量刑，從而原
    審量刑亦無何違法失當之處。另被告前未曾受有期徒刑以上
    刑之宣告等情，固有上開臺灣高等法院被告前案紀錄表及臺
    灣臺中地方法院檢察署刑案資料查註紀錄表各一紙在卷可按
    ，然被告本件過失傷害人重傷之犯行，已對告訴人造成身體
    暨精神上之傷害，復迄未能賠償告訴人之損害，且於本院審
    理中稱被害人會傷的如此嚴重，你以為是我希望這樣嗎，沒
    有人希望沒事找事每天跑這邊，我沒有惡意；民事判決已確
    定，其剛退伍沒有工作，怎麼賠錢，之前有積極要和解，還
    想簽志願役希望可以和解云云，是其再三稱有意和解，且原
    亦以此為上訴理由，然非惟未賠償被害人損害，更未見於審
    理過程中有何悔意，是本院認不宜就其所宣告之刑，為緩刑
    之宣告。是被告之上訴，並無理由，應予駁回。
據上論斷，應依刑事訴訟法第四百五十五條之一第一項、第三項
、第三百六十四條、第三百七十三條、第三百六十八條，判決如
主文。
本案經檢察官陳僑舫到庭執行職務。
中    華    民    國    98    年    6     月    30    日
                  刑事第八庭  審判長法  官  黃家慧
                                    法  官  黃賢婷
                                    法  官  陳  葳
以上正本證明與原本無異。
不得上訴。
                                    書記官  張雅如
中    華    民    國    98    年    6     月    30    日
附錄法條：
刑法第二百八十四條：
因過失傷害人者，處六月以下有期徒刑、拘役或五百元以下罰金
，致重傷者，處一年以下有期徒刑、拘役或五百元以下罰金。
從事業務之人，因業務上之過失傷害人者，處一年以下有期徒刑
、拘役或一千元以下罰金，致重傷者，處三年以下有期徒刑、拘
役或二千元以下罰金。


司法院資訊處製作；財團法人民間司法改革基金會備份。
